# 出口跨境电商企业的其他货币资金函证问题

提问人：helen_lan 时间：2017-09-04 11:57:35
对于在亚马逊平台上进行零售的企业，亚马逊会 14 天自动结算账户，并将款项支付至企业开立的安派盈卡中，客户通过这张卡可将款项转入公司账户，但是对于安派盈卡和亚马逊账户余额的确认，无法通过函证方式，也没有像余额宝那样的方式，请教各位大神是否有这方面的实操经验？

回答人：chenyiwei
建议考虑： 1 、亚马逊平台上有无提供该卡余额的查询入口？ 2 、如果仅可以通过亚马逊平台上的该卡余额查询入口确定该卡余额，除此之外无其他可行方法的，则应按照《中国注册会计师审计准则第 1241 号——对被审计单位使用服务机构的考虑》及其应用指南规定设计和执行有关程序，考虑亚马逊作为服务机构，其在确定和显示该卡余额方面的内控是否有效。如果该公司网站上提供了相关中介机构按照ISAE 3402“Assurance Reports on Controls at a Service Organization”出具的内控鉴证报告，则可以参考。

提问人：helen_lan 时间：2017-09-05 18:34:19
不好意思陈版，我昨天好像理解错了。 亚马逊平台是每 14 天与公司进行结算，结算周期与自然月不相吻合，月末余额只能通过结算周期余额加减流水得出，也不是严格意义上的可以查询余额。 亚马逊虽为服务机构，但比较强势，无法提供任何内控相关的资料。
在被审计单位自身没有ERP系统的情况下，公司自身建立完善的支付结算方面的内控制度并有效执行，是否可以作为函证程序的替代程序？

回答人：chenyiwei
可以作为审计证据，但完全替代外部证据似乎有难度。